【裁判字號】    94,訴,1752
【裁判日期】    950324
【裁判案由】    組織犯罪防制條例等
【裁判全文】
臺灣臺北地方法院刑事判決              94年度訴字第1752號
    公  訴  人  臺灣臺北地方法院檢察署檢察官
    被      告  己○○
                        （現另案於臺灣桃園監獄執行中）
    指定辯護人  本院公設辯護人   張寅煥
    被      告  丁○○
    選任辯護人  林振堆律師
上列被告等因違反組織犯罪防制條例等案件，檢察官提起公訴（
九十四年度偵字第一五八四二號、第二００三二號號），嗣因被
告等就被訴偽造文書等犯罪事實為有罪之陳述，經公訴人聲請於
審判外進行協商程序，本院合議庭予以同意，並裁定由受命法官
獨任進行協商程序，茲判決如下：
    主    文
己○○共同連續行使偽造私文書，足以生損害於公眾及他人，處
有期徒刑壹年。如附表(一)所示之偽造「張晉國」署押，及如附表
(三)所示之偽造印章、印文均沒收。
丁○○共同行使偽造私文書，足以生損害於公眾及他人，處有期
徒刑肆月，如易科罰金，以佰元折算壹日。如附表(一)所示之偽
造「張晉國」署押，及如附表(三)所示之偽造印章、印文均沒收。
    事實及理由
一、犯罪事實：
  (一)丙○○（另由警方查緝中）與甲○○（另由本院審理中）在
    臺北市大同區○○○路三十七之一號三樓處共同成立具有內
    部管理結構，以其成員從事犯罪活動，具有集團性、常習性
    、暴力脅迫性之組織「竹聯幫熊堂」（下稱熊堂），並成立
    「貝爾金流科技有限公司（下稱貝爾金流公司），作為熊堂
    之堂口，推由丙○○擔任公司負責人。甲○○、童軍文、黃
    貞輝（另由警方查緝中）、乙○○（本院另案審結）等組織
    幫派幹部則擔任公司主管。渠等為牟取不法利益充作組織經
    費，於成立公司後即聘僱非組織幫派成員之己○○擔任公司
    業務主管，負責申貸案件處理，連玉芬（另由檢察官為緩起
    訴處分）擔任為公司主任，負責帳目及行政工作。
  (二)嗣於民國九十三年十二月起，己○○透過乙○○、王壽昌（
    另由檢察官偵查中）、戊○○（另由檢察官偵查中）、連玉
    芬及不知情之員工張偉信、林文華，對外覓得欲申辦貸款之
    談韋彤、謝依璇、林冶宗（起訴書誤載為林冶中，應予更正
    ）、李泰能、賴品泰、林李坤等無資力、信用不佳之人後（
    起訴書贅載「阿水師」、曹岳均、陳銘坤、鞏俊卿、蔡盛文
    、劉立暉等人，已由蒞庭檢察官更正）。己○○為負責申貸
    案件處理之需要，未經張晉國之同意，對外均自稱張晉國協
    理，且在如附表(一)所示林李坤之臺北國際商業銀行消費貸款
    申請書、信用貸款申請書及謝依璇之國泰世華商業銀行消費
    信用貸款申請書等私文書上聯絡人欄偽簽不知情之「張晉國
    」之署押。再基於共同行使偽造私文書及偽造特種文書之概
    括犯意聯絡，於九十四年三月間某日起，在貝爾金流公司附
    近處所，將其等之身分資料交予具有共同犯意聯絡之真實姓
    名年籍均不詳自稱「林先生」之成年男子後，由「林先生」
    於不詳之時間、地點偽造如附表(二)、(三)所示之謝依璇、林李
    坤、賴品泰、李泰能、林冶宗之不實所得扣繳憑單之私文書
    及春田貿易有限公司、昌志工程有限公司（起訴書誤載為志
    昌工程有限公司，應予更正，以下稱昌志公司）、蜜世界蔬
    果專賣店、立欣科技有限公司、美德亞有限公司等不實在職
    證明之特種文書（起訴書贅載鑫鼎旺工程有限公司、和昌有
    限公司，已由蒞庭檢察官更正），均足生損害於上開公司行
    號及財政部臺灣省北區國稅局對於所得稅務核定之正確性。
    再由談韋彤等申辦客戶支付偽造扣繳憑單及在職證明之代價
    每件新臺幣（下同）五百元、或全套三千元（即含前述資料
    之包裝及代行知會銀行人員放寬審核），取得上開偽造申辦
    之信用資料而行使。
  (三)自九十四年四月間起，己○○與連玉芬，為遂詐欺銀行貸款
    之目的，竟與美商花旗銀行板橋分行（下稱花旗銀行）之行
    員丁○○，臺北國際商業銀行西盛分行之行員蕭翰隆、中國
    信託商業銀行承德分行之行員朱育賢（蕭翰隆、朱育賢另由
    檢察官為緩起訴處分）等負責處理銀行貸款申請審核業務之
    人，共同基於意圖為他人不法所有之概括詐欺犯意聯絡，由
    丁○○等三人居中策應（丁○○僅涉及花旗銀行之李泰能申
    貸部分），明知上開談韋彤等申請人之信用資料不實，屬於
    無還款能力之人，己○○、連玉芬仍遞件申請，而丁○○、
    蕭翰隆、朱育賢則不予詳實核查，施用詐術，佯以申貸資料
    為真實而呈請銀行上級准予核貸，致部分銀行陷於錯誤予以
    核貸撥款（銀行核貸與否即詐欺既未遂部分，金額詳如附表
    (四)所載）。其中丁○○部分，其為能符合銀行核貸要件，明
    知李泰能任職之昌志公司並未設有招牌，竟與連玉芬二人商
    議，施用詐術，推由連玉芬自製公司招牌並攝影照片後，交
    付丁○○，佯以李泰能信用資料完整，丁○○再連同上開偽
    造資料向花旗銀行提出行使，代為申辦貸款業務，使不知情
    之花旗銀行承辦人員陷於錯誤，致使順利通過甄審、照會及
    對保，核撥附表(四)編號５之信用貸款二十四萬元得逞。
  (四)申辦貸款之客戶須支付貝爾金流公司核貸金額之百分之五至
    百分之八作為服務費用，銀行撥款後，上開服務費用再由業
    務人員分得四成獎金、單位主管分得一成獎金、己○○分得
    ０. 五成獎金，負責人事管理之吳佳純（另由警方查緝中）
    分得０. 五成獎金，其餘則交回貝爾金流公司即「熊堂」之
    組織幫派管銷運用。
二、證據：
  (一)被告己○○、丁○○等於警訊、檢察官訊問及本院審理中之
    自白。
  (二)證人張信偉、談韋彤、謝依旋、賴品泰、李泰能、林冶宗、
    連玉芬、張晉國、朱育賢、蕭翰隆之證詞。
  (三)卷附如附表(一)所示之偽造「張晉國」署押、如附表(二)所示之
    偽造私文書及附表(三)所示之偽造特種文書。
三、本件經檢察官與被告於審判外達成協商之合意且被告已認罪
    ，其合意內容為：
  (一)被告己○○願受科刑範圍為有期徒刑一年之宣告。
  (二)被告丁○○願受科刑範圍為有期徒刑四月之宣告。
  (三)經查，上開協商合意並無刑事訴訟法第四百五十五條之四第
    一項所列情形之一，檢察官聲請改依協商程序而為判決，本
    院爰不經言詞辯論，於協商合意範圍內為協商判決，合予敘
    明。
四、附記事項：
    如附表(一)所示之偽造「張晉國」署押，及如附表(三)所示之偽
    造印章、印文，均應依刑法第二百十九條之規定宣告沒收。
五、應適用之法條：
    刑事訴訟法第四百五十五條之四第二項、第四百五十五條之
    八，第二百九十九條第一項前段，刑法第二十八條、第五十
    六條、第二百十六條、第二百十條、第二百十二條、第三百
    三十九條第一項、第三項、第五十五條、第二百十九條，罰
    金罰鍰提高標準條例第一條前段、第二條。
六、本判決除有刑事訴訟法第四百五十五條之四第一項第一款、
    第二款、第四款、第六款、第七款所定情形之一，或違反同
    條第二項規定者外，不得上訴。
七、如不服本件判決，得自收受判決送達之日起十日內，向本院
    提出上訴書狀，上訴於第二審法院。
中    華    民    國    95    年    3     月    24    日
                  刑事第九庭    法  官  葉珊谷
                                書記官  顏淑華
中    華    民    國    95    年    3     月    24    日
附表(一)偽造張晉國屬押部分：
┌──┬──────┬───┬────────────┐
│編號│偽造私文書  │ 署押 │     出   處            │
├──┼──────┼───┼────────────┤
│ １ │林李坤消費者│偽造張│九十四年度警聲搜字第一二│
│    │信用貸款申請│晉國署│二六號偵查卷第一０四頁  │
│    │書          │押壹枚│                        │
├──┼──────┼───┼────────────┤
│    │林李坤臺北國│偽造張│九十四年度偵字第一五八四│
│ ２ │際商銀信用貸│晉國署│二號卷己○○警詢筆錄影卷│
│    │款申請書    │押壹枚│（本院編號(二)卷）第六十六│
│    │            │      │頁                      │
├──┼──────┼───┼────────────┤
│    │謝依璇國泰世│偽造張│九十四年度偵字第一五八四│
│ ３ │華商業銀行消│晉國屬│二號卷被害人、關係人警詢│
│    │費信用貸款（│押壹枚│筆錄影卷（本院編號(七)卷）│
│    │代償）申請書│      │第七十九頁              │
└──┴──────┴───┴────────────┘
附表(二)偽造扣繳憑單之私文書部分：
┌──┬───────────┬───────────┐
│編號│    偽造私文書        │      出    處        │
├──┼───────────┼───────────┤
│    │立欣科技有限公司九十三│九十四年度偵字第一五八│
│ １ │年度、所得人謝依璇之扣│四二號卷己○○警詢筆錄│
│    │繳憑單                │影卷（本院編號(二)卷）第│
│    │                      │一三二頁              │
├──┼───────────┼───────────┤
│    │春田貿易有限公司九十三│同上偵查案號影卷（本院│
│ ２ │年度、所得人林李坤之扣│編號(七)卷）第九十一頁  │
│    │繳憑單                │                      │
├──┼───────────┼───────────┤
│    │蜜世界蔬果專賣店九十三│同上偵查案號影卷（本院│
│ ３ │年度、所得人賴品泰之扣│編號(五)卷）第一一三頁  │
│    │繳憑單                │                      │
├──┼───────────┼───────────┤
│    │昌志工程有限公司九十三│同上偵查案號影卷（本院│
│ ４ │年度、所得人李泰能之扣│編號(二)卷）第四十二頁  │
│    │繳憑單                │                      │
├──┼───────────┼───────────┤
│    │ 美德亞有限公司九十三 │同上偵查案號影卷（本院│
│ ５ │ 年度、所得人林冶宗之 │編號(八)卷）第二二九頁  │
│    │ 扣繳憑單             │                      │
└──┴───────────┴───────────┘
附表(三)偽造在職證明之特種文書部分：
┌──┬──────┬───┼────────────┐
│編號│偽造特種文書│ 印文 │     出  處             │
├──┼──────┼───┼────────────┤
│ １ │春田貿易有限│偽造公│九十四年度警聲搜字第一二│
│    │公司在職證明│司印文│二六號第一０六頁        │
│    │            │、偽造│                        │
│    │            │施葉美│                        │
│    │            │惠印文│                        │
├──┼──────┼───┼────────────┤
│ ２ │蜜世界蔬果專│偽造公│九十四年度偵字第一五八四│
│    │賣店在職證明│司印文│二號卷連玉芬、蕭翰隆、黃│
│    │            │、偽造│宏仁、朱育賢警詢筆錄影卷│
│    │            │免用統│（本院編號(五)卷）第一一四│
│    │            │一發票│頁                      │
│    │            │專用章│                        │
│    │            │、偽造│                        │
│    │            │陳振國│                        │
│    │            │印文  │                        │
├──┼──────┼───┼────────────┤
│ ３ │立欣科技有限│偽造公│九十四年度警聲搜字第一二│
│    │公司在職證明│司印文│二六號偵查卷第一０二頁  │
│    │            │、偽造│                        │
│    │            │陳長安│                        │
│    │            │印文  │                        │
└──┴──────┴───┴────────────┘
附表(四)詐欺銀行貸款行為：
┌──┬────┬────┬────┬────┬───┐
│編號│ 申請人 │ 承辦人 │ 銀  行 │ 金  額 │既未遂│
├──┼────┼────┼────┼────┼───┤
│ １ │ 談韋彤 │ 己○○ │慶豐銀行│  40萬  │ 既遂 │
├──┼────┼────┼────┼────┼───┤
│ ２ │ 謝依璇 │ 己○○ │世華銀行│   無   │ 未遂 │
├──┼────┼────┼────┼────┼───┤
│ ３ │ 林李坤 │ 己○○ │臺北國際│   無   │ 未遂 │
│    │        │ 蕭翰隆 │商業銀行│        │      │
├──┼────┼────┼────┼────┼───┤
│    │ 李泰能 │ 己○○ │花旗銀行│  24萬  │ 既遂 │
│ ４ │        │ 丁○○ │        │        │      │
│    │        │ 連玉芬 │        │        │      │
├──┼────┼────┼────┼────┼───┤
│ ５ │ 林冶宗 │ 己○○ │中國信託│  20萬  │ 既遂 │
├──┼────┼────┼────┼────┼───┤
│ ６ │ 賴品泰 │ 己○○ │中國信託│ 32+6萬 │ 既遂 │
│    │        │ 朱育賢 │國際商銀│  22萬  │      │
├──┼────┼────┼────┼────┼───┤
│ ７ │ 賴品泰 │ 己○○ │臺北國際│   無   │ 未遂 │
│    │        │ 蕭翰隆 │商業銀行│        │      │
└──┴────┴────┴────┴────┴───┘
附錄本案論罪科刑法條全文：
中華民國刑法第三百三十九條：
意圖為自己或第三人不法之所有，以詐術使人將本人或第三人之
物交付者，處五年以下有期徒刑、拘役或科或併科一千元以下罰
金。
以前項方法得財產上不法之利益或使第三人得之者，亦同。
前二項之未遂犯罰之。
中華民國刑法第二百十六條：
行使第二百十條至第二百十五條之文書者，依偽造、變造文書或
登載不實  事項或使登載不實事項之規定處斷。
中華民國刑法第二百十條：
偽造、變造私文書，足以生損害於公眾或他人者，處五年以下有
期徒刑。
中華民國刑法第二百十二條：
偽造、變造護照、旅券、免許證、特許證及關於品行、能力服務
或其他相類之證書、介紹書，足以生損害於公眾或他人者，處一
年以下有期徒刑、拘役或三百元以下罰金。


司法院資訊處製作；財團法人民間司法改革基金會備份。
